Inventaris van het archief van de Vereniging van Academisch Gevormde Accountants (VAGA), (1927) 1928-1968
Nationaal Archief, Den Haag
- STUKKEN BETREFFENDE AFZONDERLIJKE ONDERWERPEN, II
  - Beroepsontwikkeling, F
    - Studies en adviseringen, 2
      - Stukken betreffende studievergaderingen van de VAGA., 1944 - 1967; 118; 1 omslag
      - Stukken van de studiecommissie Bedrijfseconomische en Administratieve vraagstukken., 1955 - 1967; 119; 1 omslag
      - Stukken van de studiecommissie Verkorting van de academische opleiding., 1950 - 1967; 120; 1 omslag
      - Stukken van de studiecommissie Fiscale vraagstukken., 1950 - 1967; 121; 1 omslag
      - Stukken van de studiecommissie Controleleer, 1950-1967; 122; 1 omslag
      - Stukken van de studiecommissie Wetenschap en vakopleiding., 1950 - 1967; 123; 1 omslag
      - Stukken van de studiecommissie Verhouding accountants tot andere specialisten., 1950 - 1967; 124; 1 omslag
      - Stukken betreffende diverse adviseringen aan de overheid., 1960 - 1965; 125; 1 omslag
      - Stukken betreffende advisering aan de overheid inzake de Algemene premiespaarwet., 1966; 126; 1 omslag
      - Rapporten van publiciteitscommissies., 1966; 127; 1 omslag
    - Samenwerking met buitenlandse organisaties, 3
      - Informatie over zusterorganisaties en -opleidingen in het buitenland (genummerd 1 - 135)., 1951; 128; 1 omslag
      - Stukken betreffende deelname aan het VIe Internationale Accountantscongres te Londen., 1952; 129; 1 omslag
      - Stukken betreffende het organiseren door de VAGA en het NIvA van het VIIe Internationale Accountantscongres te Amsterdam., 1957; 130; 1 omslag
      - Stukken van de Organisatiecommissie VAGA-NIvA voor het VIIe Internationale Accountantscongres te Amsterdam., 1957; 131; 1 omslag
      - Stukken betreffende deelname aan het VIIIe Internationale Accountantscongres te New York., 1962; 132; 1 omslag
      - Stukken betreffende deelname aan het IXe Internationale Accountantscongres te Parijs., 1967; 133; 1 omslag
      - Stukken betreffende deelname aan diverse Europese accountantscongressen., 1963 - 1964; 134; 1 omslag
      - Stukken betreffende deelname aan het eerste Europese accountantscongres in Edinburgh., 1963; 135; 1 omslag
    - Beroepsuitoefening, 4
      - In Nederland, a
        - Stukken betreffende dispensaties aan maatschappen., 1952 - 1966; 136-138; 3 omslagen
          - 1952 - 1959., 136
          - 1960 - 1964., 137
          - 1965 - 1966., 138
      - In het buitenland, b
        - Stukken betreffende de uitoefening van het accountantsberoep door VAGA-leden in het buitenland en hun aansluiting bij zusterorganisaties aldaar., 1952 - 1962; 139; 1 omslag
        - Stukken betreffende de gelijkschakeling van de zusterorganisatie in Indonesië., 1957; 140; 1 omslag
        - Stukken betreffende internationale erkenning van de VAGA als beroepsorganisatie., 1952 - 1963; 141; 1 omslag
        - Stukken betreffende het beeld van de VAGA in het buitenland., [jaren 1950]; 142; 1 omslag
        - Stukken betreffende verschillende buitenlandse aangelegenheden., 1955 - 1965; 143; 1 omslag
        - Stukken van de Commissie Buitenland van de VAGA (gekenmerkt CoBu 1-111 en InfBu 1-170)., 1949-1950; 144; 1 pak
      - In internationaal verband, c
        - Stukken betreffende liberalisatie van het accountantsberoep in de EEG., 1960 - 1963; 145; 1 omslag
        - Stukken van de EEG-werkcommissie Accountants (Commissie Saxe)., 1960 - 1966; 146-147; 2 omslagen
          - 1960 - 1963, 146
          - 1964 - 1966., 147
        - Stukken van de Union Européen d'Experts-Comptables., 1960 - 1966; 148-149; 2 omslagen
          - 1960 - 1965., 148
          - 1965 - 1966., 149
        - Correspondentie betreffende de Union Européen d'Experts-Comptables., 1961 - 1966; 150; 1 omslag
        - Stukken betreffende de positie van de VAGA en het NIvA in de Union Européen d'Experts-Comptables, 1960-1965; 151; 1 omslag
  - De vereniging en de bezettende macht, G
    - Stukken betreffende de zuivering van VAGA-leden., 1945; 152; 1 omslag
    - Stukken betreffende de contacten tussen de VAGA en de bezettende macht., 1940 - 1945; 153; 1 omslag